# 请教，母公司是投资公司，100%100%持股子公司分红问题

提问人：Li461348305 时间：2020-05-17 20:12:00
请问审计这样做依据充分吗？

回答人：chenyiwei
不充分，利润分配的相关会计处理应以被投资公司关于利润分配事项的股东（大）会决议为依据。